# 企业为员工支付的个税现流归类

提问人：18855190680 时间：2020-06-20 08:05:02
陈老师，您好，咨询一下：企业为员工代支付的个税都是统一归类在“支付给职工以及为职工支付的现金”中吧？谢谢答复

回答人：chenyiwei
如果企业代员工承担工资薪金个税的，则代为承担的个税也是职工薪酬的一部分，并入“支付给职工以及为职工支付的现金”项目。